臺灣高等法院刑事判決　　　　　　　　100年度上易字第906號
上　訴　人　臺灣士林地方法院檢察署檢察官
被　　　告　林少君
上列上訴人因被告詐欺案件，不服臺灣士林地方法院99年度審易
字第2292號，中華民國100年2月15日第一審判決（起訴案號：臺
灣士林地方法院檢察署99年度調偵字第735號），提起上訴，本
院判決如下：
    主  文
上訴駁回。
    事實及理由
一、本案經本院審理結果，認原判決以被告所為係犯刑法第339
    條第1項之詐欺取財罪，審酌一切情狀，量處被告有期徒刑6
    月，如易科罰金以新臺幣一千元折算一日。核其認事用法及
    量刑均無不當，應予維持，並引用原判決（如附件）記載之
    事實、證據及理由。
二、檢察官上訴略以：「被告自民國97年7月間起，迄98年9月間
    ，共計33次冒用吳庭萱名義詐騙告訴人洪智峰，各次犯罪時
    間並非緊接，行為互異，顯難認係基於接續犯意而實施，原
    審竟僅論處一罪，而量處被告有期徒刑6月，適用法律顯有
    未洽，且量刑亦屬過輕，難收懲儆之效。又被告如何能知悉
    告訴人已二次至酒店消費，進而冒用吳庭萱（或RUBY）名義
    與告訴人交往，原審就此並未詳加詢問，亦未傳訊吳庭萱（
    或RUBY）或酒店相關人員到庭訊問以釐清告訴人遭詐騙經過
    ，亦未查明吳庭萱（或RUBY）是否涉案，復未釐清被告詐得
    金額之流向，顯未盡調查之能事。綜上所述，自難認原判決
    妥適。」又，告訴人復據狀請求上訴，稱：「告訴人遭詐騙
    時間長達1年多，金額高達新臺幣（下同）27萬元，法院理
    應重判，原審僅判處有期徒刑6月，縱易科罰金僅18萬元，
    亦未達告訴人損失金額。況原審並未就是否有其他被害人受
    騙，或提供帳戶予被告使用之張鳳枝是否為共犯，抑或另有
    其他共犯詳加調查；又被告從未返還詐得之金錢，且多次經
    傳訊均不到庭，毫無和解之誠意。又法院（聲請狀誤載為檢
    察官）認為告訴人貪戀女色，實屬誤會，被告係利用告訴人
    欲求偶之弱點而進行詐騙，本案實應予重懲。」等語。
三、經查：(一)本件被告自97年11月間起，迄98年9月間，共計33
    次冒稱吳庭萱名義向告訴人詐騙金錢，均係利用告訴人在酒
    店迷戀吳庭萱之心理，藉詞取得告訴人之援手，核其出於同
    一手法非不得認定為接續犯。原審認定被告出於同一犯意之
    接續行為犯之，而為接續犯，難認有誤。(二)本件詐騙究係發
    生在具有特定關係人之間，較之對於普遍不特定人間之犯罪
    ，情節較輕，而被告本件詐騙33次，所得27萬元，亦難認情
    節重大，原審處以有期徒刑6月，尚稱允當。(三)本件被告詐
    欺罪行，事證已臻明確，原審未傳訊被害人吳庭萱（或RUBY
    ）或酒店相關人員，並不足影響事實之認定，自不能執以指
    摘原判決不當。(四)至於張鳳枝是否為共犯？是否另有其他共
    犯？是否有其他被害人受騙？起訴書既未敘及，公訴人更未
    對之舉證，自無苛求法院職權調查之理由。(五)綜上，原審判
    決並無違誤，檢察官上訴意旨指摘原判決不當云云，非有理
    由，應予駁回。
據上論斷，應依刑事訴訟法第368條、第373條，判決如主文。
本案經檢察官曾俊哲到庭執行職務。
中    華    民    國   100    年    5     月    27    日
                  刑事第二十三庭審判長法  官  童有德
                                      法  官  劉方慈
                                      法  官  陳祐治
以上正本證明與原本無異。
不得上訴。
                                      書記官  林立柏
中    華    民    國   100    年    5     月    27    日
附件：
臺灣士林地方法院刑事判決            99年度審易字第2292號
公  訴  人  臺灣士林地方法院檢察署檢察官
被      告  林少君  女  30歲（民國○○年○月○○日生）
                    籍設臺北市南港區○○○路○段278巷34號
                    2樓
                    現住桃園縣桃園市○○路1308巷273號8樓
                    送達地址：新北市○○區○○路126號12
                    樓
                    身分證統一編號：Ｚ000000000號
上列被告因詐欺案件，經檢察官提起公訴（99年度調偵字第735
號），經訊問被告後，被告為認罪之答辯，本院合議庭裁定認宜
由受命法官獨任改行簡式審判程序並判決如下：
    主  文
林少君意圖為自己不法之所有，以詐術使人將本人之物交付，處
有期徒刑陸月，如易科罰金以新臺幣壹仟元折算壹日。
    事實及理由
一、本件犯罪事實、證據，除均引用檢察官起訴書（如附件）之
    記載外，另就事實及證據部分更正、補充如下：
  (一)事實部分更正：起訴書犯罪事實欄第1 行、第6 行所載「美
    麗佳人」等文字應更正為「富程酒店」。
  (二)證據部分補充：被告於本院審理中就其本件犯行自白不諱（
    本院民國100 年1 月25日準備程序筆錄第1 頁及同日審判筆
    錄第1 頁參照）。
二、核被告所為，係犯刑法第339 條第1 項之詐欺取財罪。爰審
    酌被告並無前科紀錄，素行尚佳，有臺灣高等法院被告前案
    紀錄表1 份在卷可佐。又其利用人性弱點，施用詐術向他人
    詐取財物供己花用而為本件犯行，價值觀念偏差，實不足取
    。惟犯後始終坦承犯行，因認其犯後態度尚可，另兼衡告訴
    人本身亦有貪戀女色之不慎之處，末酌被告雖曾與告訴人成
    立調解，惟於本院審理時業已表明其無資力賠償告訴人，致
    未能履行調解條件，暨其品性、生活狀況及智識程度等一切
    情狀，量處如主文所示之刑，並諭知易科罰金之折算標準，
    以示懲儆。
三、據上論斷，應依刑事訴訟法第273 條之1 第1 項、第299 條
    第1 項前段、第310 條之2 、第454 條第2 項，刑法339 條
    第1項 、第41條第1 項前段，刑法施行法第1 條之1 ，判決
    如主文。
四、本案經檢察官薛嘉珩到庭執行職務。
中    華    民    國    100     年    2   月    15    日
                  刑事第一庭法  官 王沛雷
以上正本證明與原本無異。
如不服本判決應於收受送達後十日內向本院提出上訴書狀，並應
敘述具體理由；其未敘述上訴理由者，應於上訴期間屆滿後二十
日內向本院補提理由書（均須按他造當事人之人數附繕本）「切
勿逕送上級法院」。
                            書記官 吳尚文
中    華    民    國    100     年    2   月    15    日
附錄本案論罪科刑法條：
中華民國刑法第339 條第1 項：
意圖為自己或第三人不法之所有，以詐術使人將本人或第三人之
物交付者，處五年以下有期徒刑、拘役或科或併科一千元以下罰
金。